臺灣新竹地方法院刑事判決　　　　　　　 94年度訴字第147號
　　公　訴　人　臺灣新竹地方法院檢察署檢察官
　　被　　　告　丙○○　男　3.
　　指定辯護人　本院公設辯護人甲○○
上列被告因違反槍砲彈藥刀械管制條例、妨害自由等案件，經檢
察官提起公訴（94年度偵字第62號）及追加起訴（94年度核退偵
字第98號），本院判決如左：
    主  文
丙○○未經許可，持有可發射子彈具有殺傷力之改造手槍，處有
期徒刑壹年貳月，併科罰金新台幣陸萬元，罰金如易服勞役，以
新台幣玖佰元即銀元佰元折算壹日。扣案之仿WALTHER廠PPK/S
型半自動手槍之改造手槍壹枝（含彈匣貳個，槍枝管制編號：00
00000000號），沒收；又以加害生命、身體之事，恐嚇他人致生
危害於安全，處有期徒刑伍月。應執行有期徒刑壹年陸月，併科
罰金新台幣陸萬元，罰金如易服勞役，以新台幣玖佰元即銀元
佰元折算壹日。扣案之仿WALTHER廠PPK/S 型半自動手槍之改造
手槍壹枝（含彈匣貳個，槍枝管制編號：0000000000號），沒收
。
    事  實
一、丙○○前於民國93年10月間遭槍擊受傷而欲購槍防身，其在
    網路聊天室得知買賣槍枝訊息後，遂於93年11月30日，在桃
    園縣楊梅鎮國道1號高速公路楊梅交流道附近某處，以新台
    幣（下同）3萬7,000元之代價，向網路代號為「槍手」之不
    詳姓名年籍者，購得具有殺傷力之仿WALTHER廠PPK/S型半自
    動手槍製造之玩具手槍換裝土造金屬槍管而成之可發射子彈
    改造手槍1枝（含彈匣2個，槍枝管制編號：0000000000號）
    、具有殺傷力之土造子彈12顆，旋即攜回新竹縣湖口鄉○○
    村○○路523號住處內，其未經許可而持有之。又丙○○另
    行起意，於93年12月13日晚間8時許，在新竹縣湖口鄉○○
    村○○路523號住處前，因不滿吳嘉豐與1名綽號「小傑」之
    不詳年籍男子，至其住處索討債務，且與其父親羅美湘及母
    親乙○發生衝突，竟基於恐嚇之故意，手持上開改造槍、彈
    指向吳嘉豐，隨即對空鳴槍以嚇阻吳嘉豐，使吳嘉豐心生畏
    怖而離去，致生危害於安全。嗣於93年12月20 日下午4時50
    分許，經警搜索其上開住處，當場於3樓房間桌上所置放之
    面紙盒內，起獲彈匣1個（內有土造子彈5顆）、土造子彈16
    顆等物，另於同日下午5時50分許，在新竹縣湖口鄉○○村
    ○○路○段池塘畔，經丙○○帶同員警取出上開改造手槍1枝
    （含彈匣1個），始悉上情。
二、案經新竹市警察局、新竹縣警察局移請臺灣新竹地方法院檢
    察署檢察官偵查起訴及追加起訴。
    理  由
一、訊據被告丙○○對於事實欄所載時地，未經許可而持有可發
    射子彈之具有殺傷力改造手槍1枝（含彈匣2個）、具有殺傷
    力之土造子彈12顆，暨持槍彈嚇阻吳嘉豐等事實，於本院審
    理中坦承不諱，並經被害人吳嘉豐於警詢、偵訊中指訴被告
    持槍之情在卷可佐（見核退偵字第98號偵查卷第5、6、38、
    39頁），且有仿WALTHER廠PPK/S型半自動手槍之改造手槍1
    枝（含彈匣2個）、土造子彈21顆扣案可證（扣押物品清單
    見偵字第62號偵查卷第41、42頁之93年度黃保管字第12、11
    號）。又扣案之改造手槍1枝（槍枝管制編號：0000000000
    號）經送請內政部警政署刑事警察局鑑驗結果，認係仿WALT
    HER廠PPK/S型半自動手槍製造之玩具手槍換裝土造金屬槍管
    而成之改造手槍，機械性能良好，可擊發同案送鑑子彈，認
    具殺傷力；且扣案之土造子彈21顆，經採樣7顆試射結果，
    其中6顆，可擊發，認具殺傷力，另1顆，無法擊發，認不具
    殺傷力等情，有該局於94年1月12日出具之刑鑑字第0930255
    470號槍彈鑑驗書1份附卷可憑（見同上偵查卷第37至40頁）
    。本院委請內政部警政署刑事警察局就未經鑑驗之土造子彈
    14顆鑑驗結果，經實際試射後，其中6顆，可擊發，認具殺
    傷力；1顆，可擊發，惟發射動能不足，認不具殺傷力；7
    顆，無法擊發，認不具殺傷力等情，有該局於94年3月23日
    出具之刑鑑字第0940038716號函附於本院卷可稽，堪認被告
    持有具有殺傷力之土造子彈為12顆（6+6=12）。此外，有查
    獲照片8幀在卷可稽（見同上偵查卷第20至23頁），是認被
    告上開自白內容應與事實相符，本案事證已臻明確，被告未
    經許可而持有槍、彈及恐嚇危害安全等犯行，均堪予認定，
    自應依法予以論科。。
二、被告丙○○為上開行為後，立法院於94年1月5日修正槍砲彈
    藥刀械管制條例，嗣經總統於94年1月26日以華總一義字第
    09400010101號令公布，而於94年1月28日生效施行，該條例
    修正前之第11條第4項之未經許可持有可發射子彈具有殺傷
    力之改造手槍罪，經修正後為同條例第8條第4項之未經許可
    持有可發射子彈具有殺傷力之改造手槍罪，修正前之法定刑
    度為有期徒刑一年以上七年以下，併科新臺幣七百萬元以下
    罰金；修正後之法定刑度為有期徒刑三年以上十年以下，併
    科新臺幣七百萬元以下罰金，經比較新舊法後，以舊法有利
    於被告，爰依刑法第2條第1項但書之規定，適用修正前之規
    定。核被告所為，係犯修正前槍砲彈藥刀械管制條例第11條
    第4項之未經許可持有可發射子彈具有殺傷力之改造手槍罪
    、槍砲彈藥刀械管制條例第12 條第4項之未經許可持有子彈
    罪及刑法第305條之恐嚇危害安全罪。被告同時持有上開改
    造手槍、改造子彈，係以1 行為而觸犯上開未經許可持有可
    發射子彈具有殺傷力之改造手槍罪、未經許可持有子彈罪，
    為想像競合犯，應依刑法第55條之規定，從一重之未經許可
    持有可發射子彈具有殺傷力之改造手槍罪處斷。又被告所犯
    未經許可持有可發射子彈具有殺傷力之改造手槍罪與恐嚇危
    害安全罪，犯意各別，行為互殊，且犯罪構成要件不同，應
    予分論併罰。爰審酌被告持有具有殺傷力之改造手槍1枝、
    具有殺傷力之子彈12顆，所為對社會有潛在危險性，威脅社
    會秩序及人民之生命、身體安全，影響社會治安，犯罪所生
    危害不容輕忽，且被告持上開槍彈對空鳴槍以嚇阻吳嘉豐之
    行為，亦屬不該，併審及被告犯罪手段、犯罪後坦承犯行等
    一切情狀，量處如主文所示之刑，並定其應執行之刑，且就
    罰金部分諭知易服勞役之折算標準。
三、扣案之仿WALTHER廠PPK/S型半自動手槍之改造手槍1枝（含
    彈匣2個，槍枝管制編號：0000000000號），係違禁物，應
    依刑法第38條第1項第1款之規定，併予宣告沒收。另扣案之
    子彈部分，業經鑑驗單位試射而不復存在，自不併予宣告沒
    收，併此敘明。
四、據上論斷，應依刑事訴訟法第299條第1項前段，修正前槍砲
    彈藥刀械管制條例第11條第4項、槍砲彈藥刀械管制條例第
    12條第4項，刑法第11條前段、第2條第1項但書、第305條、
    第55條、第42條第2項、第51條第5款、第38條第1項第1款，
    罰金罰鍰提高標準條例第2條，現行法規所定貨幣單位折算
    新臺幣條例第2條，判決如主文。
本案經檢察官許麗美到庭執行職務。
中　　華　　民　　國　　94　　年　　7 　　月　　25　　日
                  刑事第一庭審判長法  官   賴淑敏
                                  法  官   彭淑苑
                                  法  官   黃美文
以上正本證明與原本無異。
如不服本判決，應於判決送達後10日內向本院提出上訴狀 (應附
繕本)，上訴於臺灣高等法院。
中　　華　　民　　國　　94　　年　　7 　　月　　25　　日
                                  書記官   陳秀子
附錄本案論罪科刑法條全文：
修正前槍砲彈藥刀械管制條例第11條第4項：
未經許可，持有、寄藏或意圖販賣而陳列第一項所列槍砲者，處
一年以上七年以下有期徒刑，併科新臺幣七百萬元以下罰金。
槍砲彈藥刀械管制條例第12條第4項：
未經許可，持有、寄藏或意圖販賣而陳列子彈者，處5年以下有
期徒刑，併科新台幣300萬元以下罰金。
刑法第305條：
以加害生命、身體、自由、名譽、財產之事，恐嚇他人致生危害
於安全者，處2年以下有期徒刑、拘役或300元以下罰金。
